臺灣臺中地方法院刑事判決
111年度訴字第783號
公  訴  人  臺灣臺中地方檢察署檢察官
被      告  羅鎂芊




選任辯護人  王品懿律師(法扶律師)
上列被告因違反毒品危害防制條例案件，經檢察官提起公訴（11
0年度偵字第29548號、111年度偵字第5397號），本院判決如下
：
    主    文
羅鎂芊犯附表編號1至3「宣告刑」欄所示之罪，各處該欄所示之
刑。應執行有期徒刑壹年拾壹月。緩刑肆年，緩刑期間付保護管
束，並應於緩刑期間之前三年內，向受理執行地方檢察署指定之
政府機關、政府機構、行政法人、社區或其他符合公益目的之機
構或團體，提供壹佰陸拾小時之義務勞務，及接受受理執行地方
檢察署所舉辦之法治教育參場次。
扣案附表一編號1所示毒咖啡包(含包裝袋)、編號2所示現金、編
號4所示手機(含SIM卡)，均沒收;未扣案之犯罪所得新臺幣參仟
元，沒收，於全部或一部不能沒收或不宜執行沒收時，追徵其價
額。
    犯罪事實
一、羅鎂芊明知4-甲基甲基卡西酮（4-methymethcathinone、Me
    phedrone、4-MMC）為毒品危害防制條例列管之第三級毒品
    ，依法不得販賣，竟基於販賣第三級毒品以營利之犯意，使
    用手機並以通訊軟體微信帳號「芊兒」、FACETIME帳號「ti
    ger0000000000oud.com」作為對外聯繫之工具，分別為以下
    之犯行：
　㈠於民國110年5月15日晚間11時28分許，與陳穎皇聯繫後，隨
    即相約在羅鎂芊當時位於臺中市○○區○○路0段000號19樓之19
    居處，以新臺幣（下同）9,000元之價格，將含有4-甲基甲
    基卡西酮（4-methymethcathinone、Mephedrone、4-MMC）
    成分之「MONT BLANC」標示包裝毒咖啡包(下稱A毒咖啡包)2
    5包及含不明成分之白色膠原蛋白包裝咖啡包(下稱B咖啡包)
    25包(起訴書載明上述咖啡包均含有甲基-N,N-二甲基卡西酮
    、愷他命等數種第三級毒品成分，按罪疑有利被告原則，應
    予更正【詳下述】)，販賣並交付予陳穎皇，並向陳穎皇收
    取價金9,000元(A毒咖啡包所占價金按比例應為一半即4,500
    元)。
　㈡於110年8月17日晚間11時30分許，在臺中市○○區○○路0段000
    號之全家便利商店內，以11,000元之價格，將含有4-甲基甲
    基卡西酮成分之恭喜發財包裝毒咖啡包（下稱C毒咖啡包）4
    8包，販賣並交付予陳穎皇，並向陳穎皇收取價金11,000元
    。嗣陳穎皇於翌（18）日凌晨1時45分許，在臺中市○區○○路
    000號前，為警查獲，並自其扣得甫向羅鎂芊購得持有之上
    開C毒咖啡包48包。
　㈢於110年9月9日下午3時許，經已與警方配合而佯裝購毒品者
    之陳穎皇，以微信連繫表示欲購買A毒咖啡包後，即回應同
    意販賣A毒咖啡包予陳穎皇，而與陳穎皇約定毒品交易事宜
    後，羅鎂芊依約於110年9月9日下午3時5分許，在上址居處
    前，待陳穎皇駕駛車牌號碼000-00000號自小客車抵達該居
    處時，進入該車內，以7,000元之價格，將A毒咖啡包31包販
    賣並交付予陳穎皇，並向陳穎皇取得價金7,000元後，隨即
    為埋伏員警上前逮捕而查獲，並當場由陳穎皇向警交付甫自
    羅鎂芊購得之附表一編號1所示A毒咖啡包31包，其後，經警
    至羅鎂芊上址居處依法執行搜索，並自羅鎂芊身上及該居處
    內扣得附表一編號2至8號所示現金、毒咖啡包等物，而查悉
    上情。
二、案經臺中市政府警察局刑事警察大隊報告臺灣臺中地方檢察
    署檢察官偵查起訴。
    理    由
一、證據能力
    本判決認定事實所引用之被告以外之人於審判外之言詞或書
    面證據等供述證據，公訴人及被告、辯護人在本庭審理時均
    同意作為證據使用，復經本庭審酌認該等證據之作成無違法
    、不當或顯不可信之情況，依刑事訴訟法第159條之5第1項
    規定，均有證據能力；又本案認定事實引用之卷內其餘非供
    述證據，並無證據證明係公務員違背法定程序取得，依同法
    第158條之4規定反面解釋，亦均有證據能力。
二、認定犯罪事實所憑證據及理由
  ㈠上揭犯罪事實，業經被告羅鎂芊於警詢時、偵查中、本院準
    備程序及審理時坦承不諱(見偵5397卷P69至83、偵29548卷P
    181至182、他卷P95至97、本院卷P66、P138），並有證人陳
    穎皇於警詢時及偵查中之證述可按(見偵5397卷P25至33、P4
    3至49、P51至55、偵29548卷P173至175)，且有指認犯罪嫌
    疑人紀錄表（陳穎皇指認被告）、臺中市政府警察局刑事警
    察大隊扣押筆錄（110年9月9日15時8分許起；臺中市○○區○○
    路0段000號前；陳穎皇）暨扣押物品目錄表、臺中市政府警
    察局刑事警察大隊搜索、扣押筆錄（110年9月9日15時10分
    許起；臺中市○○區○○路0段000號19樓之19；羅鎂芊）暨扣押
    物品目錄表、110年8月17日蒐證畫面照片、證人陳穎皇提供
    手機翻拍照片、110年9月9日臺中市○○區○○路0段000號前蒐
    證畫面照片、110年9月9日查獲被告毒品案蒐證照片、被告
    查扣手機內與毒品上手之對話紀錄、內政部警政署刑事警察
    局111年1月3日刑鑑字第1108009648號鑑定書、衛生福利部
    草屯療養院110年10月4日草療鑑字第1100900538號鑑驗書、
    贓物認領保管單（陳穎皇出具）、臺中市政府警察局刑事警
    察大隊扣押物品清單（111保管604）、臺中市政府警察局刑
    事警察大隊扣押物品清單（111保管605）（含照片）、臺中
    市政府警察局刑事警察大隊扣押物品清單（111安保138）（
    含照片、鑑定）、內政部警政署刑事警察局110年9月23日刑
    鑑字第1100093890號鑑定書附卷(見偵5397卷P35至41、P57
    至61、P107至113、P117至129、P131至139、P141至149、P1
    53至163、P203至204、P205至209、P211、P237、P239至243
    、P249至263、P267至269)，及附表一所示毒咖啡包及現金
    等物扣案可佐，足認被告上開任意性自白與事實相符，堪予
    採信。
　㈡按販賣毒品之所謂販賣行為，係行為人基於營利之目的，而
    販入或賣出毒品而言。販賣毒品者，其主觀上須有營利之意
    圖，且客觀上有販賣之行為，即足構成，至於實際上是否已
    經獲利，則非所問。即於有償讓與他人之初，係基於營利之
    意思，並著手實施，而因故無法高於購入之原價出售，最後
    不得不以原價或低於原價讓與他人時，仍屬販賣行為，必也
    始終無營利之意思，而以原價或低於原價有償讓與他人，方
    難謂為販賣行為，而僅得以轉讓罪論處（最高法院93年度台
    上字第1651號判決要旨參照）。查被告已供認「(法官問:販
    賣毒品如何換取利益?)賺取價差，例如買入300元，販售500
    元」等語(見本院卷P66)，足見被告係為賺取販毒價差利益
    而為本案販毒犯行，是其就本案販毒犯行具營利之意圖甚明
    。
  ㈢綜上所述，本案事證明確，被告上開犯行洵堪認定，應依法
    論罪科刑。
三、論罪科刑
  ㈠罪名及罪數
　1.按刑事偵查技術上所謂之「釣魚偵查」，係指對於原已犯罪
    或具有犯罪故意之人，以設計引誘之方式，使其暴露犯罪事
    證，而加以逮捕或偵辦而言，此純屬偵查犯罪技巧之範疇，
    並未違反憲法對於基本人權之保障，且於公共利益之維護有
    其必要性存在，故依「釣魚」方式所蒐集之證據資料，原則
    上非無證據能力。又於此情形，因毒品購買者為辦案佯稱購
    買，而將販賣者誘出以求人贓俱獲，因其無實際買受之真意
    ，且在警察監視之下伺機逮捕，事實上亦不能真正完成買賣
    ，則該次行為，僅能論以販賣未遂，最高法院100年度台  
    上字第4498號判決意旨可資參照。是核被告羅鎂芊就犯罪事
    實一㈠至㈡所為，均係犯毒品危害防制條例第4條第3項之販賣
    第三級毒品罪，就犯罪事實一㈢所為，則係犯毒品危害防制
    條例第4條第6項、第3項之販賣第三級毒品未遂罪。其就犯
    罪事實一㈡、㈢犯行，於販賣毒品前持有毒品之低度行為(參
    見偵5397卷P203至204之內政部警政署刑事警察局111年1月3
    日刑鑑字第1108009648號鑑定書及P267至269之內政部警政
    署刑事警察局110年9月23日刑鑑字第1100093890號鑑定書 
    ，持有第三級毒品之總純質淨重均超過5公克)，為販賣之高
    度行為所吸收，均不論另罪;而就犯罪事實一㈠犯行，於販前
    持有第三級毒品之數量，並無確切證據證明達毒品危害防制
    條例第11條第5項規定處罰持有第三級毒品純質淨重5公克以
    上之標準，尚不另成罪，附此敘明。
　2.被告上開3次犯行，犯意各別，行為互殊，應分論併罰。
  3.起訴書雖載明A毒咖啡包及B咖啡包均含有甲基-N,N-二甲基
    卡西酮、愷他命等數種第三級毒品成分，惟B咖啡包並未經
    扣案鑑驗，無從查知其實際所含成分是否包含上開第三級毒
    品成分，按罪疑有利被告原則，自應認其所含成分不明;又
    被告就犯罪事實一㈢犯行供販賣之附表一編號1所示A毒咖啡
    包，經扣案鑑驗係檢出第三級毒品4-甲基甲基卡西酮成分(
    參附表一編號1所示鑑定書)，而被告遭查獲供自己施用留存
    之附表一編號7所示與A毒咖啡包相同標示包裝之毒咖啡包殘
    渣袋，則經扣案鑑驗檢出殘留4-甲基甲基卡西酮、甲基-N,N
    -二甲基卡西酮、愷他命等數種第三級毒品成分(參附表一編
    號7所示鑑驗書)，且除標示包裝外，並無其他證據可資證明
    被告供販賣所用A毒咖啡包與供自己施用上開毒咖啡包殘渣
    袋之成分，為屬完全相同，是依此事證，按罪疑有利被告原
    則，應認被告供販賣所用之A毒咖啡包係含有第三級毒品4-
    甲基甲基卡西酮成分，並非含有4-甲基甲基卡西酮等數種第
    三級毒品成分。因此，就起訴書所載A毒咖啡包及B咖啡包所
    含成分，自應予更正如犯罪事實欄一㈠所載，附此敘明。
  ㈡刑之加重及減輕
　1.被告就犯罪事實一㈢犯行，為未遂犯，爰依刑法第25條第2項
    規定，按既遂犯之刑減輕之。
　2.被告就犯罪事實一㈠至㈢犯行，於偵查及審判中均自白犯行，
    應依毒品危害防制條例第17條第2項之規定，減輕其刑。
　3.按犯第4條至第8條、第10條或第11條之罪，供出毒品來源，
    因而查獲其他正犯或共犯者，減輕或免除其刑。毒品危害防
    制條例第17條第1項定有明文。查被告於經查獲後供出上手
    ，並因而查獲上手陳柏嶧乙節，有陳柏嶧之偵訊筆錄、臺中
    市政府警察局刑事警察大隊111年5月2日中市警刑二字第111
    0017418號函（上手陳柏嶧已解送臺中地檢偵辦）及臺中市○
    ○○○○○○○○○○○○○○○○地○○○○000○0○00○○○○道000○00000○○00000
    00000號函在卷可按（見偵29548卷P213至215、本院卷P51至
    55、P115至121、P123），是被告本案犯行應依上開規定，
    減輕或免除其刑，併依刑法第70條、第71條第2項規定，依
    序就未遂減輕或自白減輕，及因而查獲上手減輕或免除其刑
    等規定，遞減之。
　4.被告本案犯行經依上開減刑規定減輕後，依其本案犯行情節
    ，已無情輕法重情形，是辯護人以被告初犯並坦承犯行等情
    事，請求依刑法第59條規定減輕其刑，尚非可採，附此敘明
    。
　㈢量刑　
    爰以被告之責任基礎，審酌：1.被告不思守法自制，循正當
    途徑獲取所需，竟為獲取不法利益，鋌而走險販賣毒品予他
    人施用，助長毒品散布，危害社會治安及國民健康甚鉅，是
    其販毒犯行顯有不該，自應予非難。2.被告坦承犯行，並同
    意以其所有經扣案如附表一編號2所示現金，繳付本案犯罪
    所得(見本院卷P67)之犯後態度。3.被告前無犯罪紀錄之素
    行情形，有臺灣高等法院被告前案紀錄表在卷可參。4.被告
    自陳之智識程度、家庭經濟狀況（見本院卷P140）暨各次販
    毒價量等一切情狀，量處如主文所示之刑，並審酌其先後犯
    行時間相近、手段雷同、對象同一等情事而為整體評價，定
    其應執行刑，以示懲戒。
　㈣緩刑
　　被告未曾因故意犯罪而受有期徒刑以上刑之宣告，尚無非法
    素行，且自警詢時即坦承犯行，並配合檢警追查上手，亦已
    知悔悟，又被告僅20餘歲，年紀尚輕，本案為其初次非法犯
    行，對被告為附條件之緩刑宣告，相較入監服刑，應更有助
    於引導其改過遷善、拘束其行止，達成受有罪判決之人在社
    會中重新社會化之人格重建功能，是本案審酌上情，爰認上
    開所宣告之刑，以暫不執行為適當，依刑法第74條第1項第1
    款規定，宣告緩刑4年。復為使被告能於本案從中深切記取
    偵審之教訓，督促其確實悔過向善，並有正確之法律觀念，
    日後重視法律規範秩序，導正其販毒之偏差行為，爰依第74
    條第2項第5款及第8款之規定，諭知被告應於緩刑期間前3年
    內向受理執行地方檢察署指定之政府機關、政府機構、行政
    法人、社區或其他符合公益目的之機構或團體提供160小時
    之義務勞務，並應接受法治教育3場次，併依刑法第93條第1
    項第2款規定，諭知緩刑期間付保護管束，以期達宣告緩刑
    之目的。倘被告違反上開所定負擔情節重大，足認原宣告之
    緩刑難收其預期效果，而有執行刑罰之必要，得依法撤銷緩
    刑之宣告，併予敘明。
四、沒收
　㈠按犯第4條至第9條、第12條、第13條或第14條第1項、第2項
    之罪者，其供犯罪所用之物，不問屬於犯罪行為人與否，均
    沒收之，毒品危害防制條例第19條第1項定有明文。又違禁
    物，不問屬於犯罪行為人與否，沒收之，則為刑法第38條第
    1項所明定。而依毒品危害防制條例第18條第1項前段之規定
    ，應予沒收銷燬之毒品，以經查獲之第一級、第二級毒品為
    限。又毒品依其成癮性、濫用性及對社會危害性，共分為四
    級，上開條例並就製造、運輸、販賣、意圖販賣而持有、以
    非法方法使人施用、引誘他人施用及轉讓不同等級之毒品等
    行為，分別定其處罰。然鑑於第三級、第四級毒品均係管制
    藥品，特於同條例第11條之1明定無正當理由，不得擅自持
    有；第18條第1項後段復規定查獲之第三級、第四級毒品，
    無正當理由而擅自持有者，沒入銷燬之。從而，依同條例第
    18條第1項後段應沒入銷燬之毒品，專指查獲施用或持有之
    第三級、第四級毒品而言；倘係查獲製造、運輸、販賣、意
    圖販賣而持有、以非法方法使人施用、引誘他人施用或轉讓
    第三級、第四級毒品，既屬同條例相關法條明文規定處罰之
    犯罪行為，即非該條項應依行政程序沒入銷燬之範圍。又同
    條例第19條第1項所定「供犯罪所用或因犯罪所得之物」，
    係指犯第4條至第9條、第12條、第13條或第14條第1項、第2
    項之罪所用或所得之物，不包括毒品本身在內，是尚不得援
    用此項規定為第三級、第四級毒品之沒收依據。再同條例對
    於查獲之製造、運輸、販賣、意圖販賣而持有、以非法方法
    使人施用、引誘他人施用及轉讓第三級、第四級毒品之沒收
    ，並無特別規定，如其行為已構成犯罪，則該毒品即屬不受
    法律保護之違禁物，應回歸刑法之適用，依刑法第38條第1
    項第1款之規定（按即修正後刑法第38條第1項）沒收之，始
    為適法（最高法院98年度台上字第2889號、96年度台上字第
    728號判決意旨參照）。是以，關於毒品案件沒收，於該當
    於毒品危害防制條例第18條、第19條之規定下，自應優先適
    用，其餘違禁物或與該犯罪相關物品之沒收，則依刑法沒收
    之規定為之。經查：
  1.扣案之附表一編號1所示A毒咖包31包，係被告作為犯罪事實
    一㈢犯行所用乙節，已如前述，該毒品經送鑑驗，結果確檢
    出第三級毒品4-甲基甲基卡西酮成分，亦有附表一編號1「
    扣案物」欄所示之鑑定書附卷為證，足認該扣案毒咖啡包為
    被告就犯罪事實一㈢犯行而販售之違禁物，自應依刑法第38
    條第1項規定，宣告沒收。又盛裝上開毒品之包裝袋，以現
    今所採行之鑑驗方式，仍會殘留微量毒品而無法將之完全析
    離，應視為毒品之一部分，爰一併宣告沒收，至於鑑驗用罄
    部分，則因不復存在，而不為沒收之諭知。
　2.扣案之附表一編號4所示手機1支（含SIM卡1張)，係被告所
    有，並供被告從事本案犯行使用乙節，為被告所供認（見本
    院卷P67），是該手機（含SIM卡)應依毒品危害防制條例第1
    9條第1項規定，宣告沒收。
  3.至扣案之附表一編號5至8所示手機、K盤、殘渣袋等物，被
    告已否認與其本案犯行有關(見本院卷P67)，亦無確切證據
    足為證明該等扣案物與被告本案犯行有關，是該等扣案物尚
    不得於本案判決宣告沒收，附此敘明。 
　㈡次按犯罪所得，屬於犯罪行為人者，沒收之，於全部或一部
    不能沒收或不宜執行沒收時，追徵其價額。刑法第38條之1
    第1項、第3項定有明文。經查:
　1.被告就犯罪事實一㈠、㈡犯行獲取之販毒所得各4,500元(犯罪
    事實一㈠部分按罪疑有利被告原則，應以A毒咖啡包價金認定
    犯罪所得數額)、11,000元，共計15,500元乙節，已如前述
    ，是此犯罪所得，自應依上開規定宣告沒收，於全部或一部
    不能沒收或不宜執行沒收時，追徵其價額。又被告同意以扣
    案之附表一編號2所示現金12,500元繳付犯罪所得，是該扣
    案現金應視為被告繳付之犯罪所得，加以宣告沒收，而繳付
    不足且未扣案之犯罪所得部分即3,000元(15,500-12,500)，
    則應宣告沒收，於全部或一部不能沒收或不宜執行沒收時，
    追徵其價額。
　2.至自被告扣案附表一編號3所示現金7,000元(扣案後已發還
    證人陳穎皇，參見偵5397卷P211之贓物認領保管單)，則係
    證人陳穎皇所有而配合警方出具佯與被告為犯罪事實一㈢毒
    品交易之價金，被告實際上無法取得所有或加以支配，是該
    現金，自不得宣告沒收，附此敘明。　　
　㈢上開沒收宣告，併執行之。　　
據上論斷，應依刑事訴訟法第299條第1項前段，毒品危害防制條
例第4條第3項、第6項、第17條第2項、第1項、第19條第1項，刑
法第11條、第25條第2項、第51條第5款、第74條第1項第1款、第
2項5款、第8款、第93條第1項第2款、第38條第1項、第38條之1
第1項、第3項、第40條之2第1項，判決如主文。
本案經檢察官陳祥薇提起公訴，檢察官林卓儀到庭執行職務。 
中　　華　　民　　國　　111 　年　　7 　　月　　20　　日
                  刑事第二庭  審判長法  官  陳淑芳
　　　　　　　　　                  法  官  徐煥淵
　　　　　　　　　                  法  官  王振佑  
以上正本證明與原本無異。
如不服本判決應於收受判決後20日內向本院提出上訴書狀，並應
敘述具體理由；其未敘述上訴理由者，應於上訴期間屆滿後20日
內向本院補提理由書（均須按他造當事人之人數附繕本）「切勿
逕送上級法院」。
                                   書記官  王淑燕
中　　華　　民　　國　　111 　年　　7 　　月　　20　　日
附表
編號 犯罪事實 宣告刑 1 犯罪事實一㈠ 羅鎂芊犯販賣第三級毒品罪，處有期徒刑壹年伍月。 2 犯罪事實一㈡ 羅鎂芊犯販賣第三級毒品罪，處有期徒刑壹年捌月。 3 犯罪事實一㈢ 羅鎂芊犯販賣第三級毒品未遂罪，處有期徒刑壹年。 
附表一
編號 扣案物 是否沒收 1 「MONT BLANC」標示包裝之毒咖包31包(檢出第三級毒品4-甲基甲基卡西酮成分，驗前總淨重約124.04公克，含4-甲基甲基卡西酮之驗前總純質淨重約14.88公克) 註: 有扣押物品目錄表、內政部警政署刑事警察局111年1月3日刑鑑字第1108009648號鑑定書、臺中市政府警察局刑事警察大隊扣押物品清單（111安保138）（含照片、鑑定）(見偵5397卷P61、P203至204、P249至263)附卷可佐。 是 2 現金12,500元 註: 有扣押物品目錄表、臺中市政府警察局刑事警察大隊扣押物品清單（111保管604）(見偵5397卷P111至113、P237)附卷可佐。 是 3 現金7,000元 註: 有扣押物品目錄表、贓物認領保管單（陳穎皇出具）(見偵5397卷P111至113、P211)附卷可佐。 否 4 黑色IPHONE手機1支(含SIM卡1張) 註: 有扣押物品目錄表、臺中市政府警察局刑事警察大隊扣押物品清單（111保管605）（含照片）(見偵5397卷P111至113、P239至243)附卷可佐。 是 5 紫色IPHONE手機1支(含SIM卡1張) 註: 有扣押物品目錄表、臺中市政府警察局刑事警察大隊扣押物品清單（111保管605）（含照片）(見偵5397卷P111至113、P239至243)附卷可佐。 否 6 K盤1個(檢出殘留第三級毒品愷他命成分)、愷他命1包(檢出第三毒品愷他命成階，驗餘淨重52.7349公克)、白色粉末1包(檢出第三級毒品4-甲基甲基卡西酮成分，驗餘淨重0.3480公克)、蘋果圖示白色包裝之毒咖啡包1包(檢出第三級毒品4-甲基甲基卡西酮等成分，驗餘淨重1.5398公克)、麋鹿圖示及「DALMORE」標示黑色包裝之毒咖啡包殘渣袋2個(檢出殘留第三級毒品4-甲基甲基卡西酮等成分) 註: 有扣押物品目錄表、衛生福利部草屯療養院110年10月4日草療鑑字第1100900538號鑑驗書、臺中市政府警察局刑事警察大隊扣押物品清單（111保管605）（含照片）、臺中市政府警察局刑事警察大隊扣押物品清單（111安保138）（含照片、鑑定）(見偵5397卷P111至113、P205至209、P239至243、P249至263)附卷可佐。 否 7 「MONT BLANC」標示包裝之毒咖啡包殘渣袋4個(檢出殘留第三級毒品4-甲基甲基卡西酮、甲基-N,N-二甲基卡西酮、愷他命成分) 註: 有扣押物品目錄表、衛生福利部草屯療養院110年10月4日草療鑑字第1100900538號鑑驗書、臺中市政府警察局刑事警察大隊扣押物品清單（111保管605）（含照片）(見偵5397卷P111至113、P205至209、P239至243)附卷可佐。 否 8 健保卡1張、電子磅秤1臺、分裝袋2包、交易明細1張 註: 有扣押物品目錄表、臺中市政府警察局刑事警察大隊扣押物品清單（111保管605）（含照片）(見偵5397卷P111至113、P239至243)附卷可佐。 否 
附錄論罪科刑法條:
毒品危害防制條例第4條第3項、第6項　　
製造、運輸、販賣第三級毒品者，處 7 年以上有期徒刑，得併
科新臺幣 1 千萬元以下罰金。
前五項之未遂犯罰之。